# 请教陈版处置部分股权丧失控制权

提问人：sunzbshiye 时间：2018-02-27 06:26:36
请教陈版 处置部分股权丧失控制权，单体报表与合并报表对于长期股权投资的处置处理不一样，导致两个层面的剩余股权以及处置收益不一样。请问，如果就这一家子公司，处置后期末不再编制合并报表，是不是就直接按个别报表层面的处理？
感谢！

回答人：chenyiwei
后续不再编制合并报表的，则个别报表层面后续应以处置日个别报表层面的处置结果为基础延续核算。